* OPT_SE_5K_8 — Single-Ended output transformer, primary 5kΩ : secondary 8Ω.
*
* Generic typical-class модель (Hammond 1627A-class):
*   ~5-15 W power handling, ~30 Hz - 40 kHz bandwidth, k ≈ 0.9995.
*
* Параметры — typical для бюджетного SE OPT. Для production используйте
* спецификацию вашего конкретного трансформатора (Tango XE-20S,
* Hammond 1627A, Lundahl LL1620 и т.п.) либо расчёт через T052.
*
* subcategory: opt
* Pins:
*   P1, P2 — primary (P1 to plate, P2 to B+ supply).
*   S1, S2 — secondary (S1, S2 to load).
.SUBCKT OPT_SE_5K_8 P1 P2 S1 S2
* Turns ratio sqrt(5000/8) ≈ 25:1. Lp = 50 H (typical SE OPT).
Lp P1 P2 50
Ls S1 S2 0.08
K1 Lp Ls 0.9995
* DCR (primary winding much higher than secondary).
Rp_dcr P1 P3 200
Rs_dcr S1 S3 0.3
* Inter-winding capacitance — определяет HF roll-off.
Cps P1 S1 200p
.ENDS OPT_SE_5K_8
